臺灣桃園地方法院小額民事判決
110年度壢小字第1650號
原      告  徐益承  
被      告  張得昌  
訴訟代理人  蔡瑋珉  
上列當事人間請求損害賠償事件，本院於民國111年1月19日言詞
辯論終結，判決如下：
　　主    文
一、被告應給付原告新臺幣（下同）3萬元，及自民國110年11月
    19日起至清償日止，按週年利率5％計算之利息。
二、訴訟費用1,000元由被告負擔。
三、本判決得假執行。
　　理  由  要  領
一、按民事訴訟法第436條之8第1項規定：「關於請求給付金錢
    或其他代替物或有價證券之訴訟，其標的金額或價額在新台
    幣十萬元以下者，適用本章所定之小額程序。」同法第436 
    條之18規定：「判決書得僅記載主文，就當事人有爭執事項
    ，於必要時得加記理由要領。」
二、本件原告主張被告於110年4月29日7時9分許，駕駛車牌號碼
    0000-00號自小貨車，行經國道一號北向55.4公里處，因未
    注意車前狀況，自後方撞擊原告駕駛其所有之車牌號碼000-
    0000號自小客車（下稱系爭車輛），致系爭車輛受損不能駕
    駛，原告因而支出租借代步車費用3萬元。爰依民法侵權行
    為之規定提起本件訴訟等語。並聲明：（一）被告應給付原
    告3萬元，及自起訴狀繕本送達翌日起至清償日止，按週年
    利率5％計算之利息。（二）願供擔保請准宣告假執行。被告
    訴訟代理人到庭僅稱代步車並非承保範圍，所以希望由法院
    判決等語，尚難認被告有為實質攻擊防禦。是依上揭規定，
    本件僅記載主文，不另記載理由要領。
三、綜上所述，原告依民法侵權行為之法律關係，請求被告給付
    原告3萬元，及自110年11月19日（見本院卷第25頁）起至清
    償日止，按週年利率5%計算之利息，為有理由，應予准許。
四、本件原告勝訴部分係依民事訴訟法第436條之8適用小額訴訟
    程序所為之判決，應就被告敗訴部分，依同法第436條之20
    規定，依職權宣告假執行。又法院應依職權宣告假執行者，
    本無庸原告為聲請，若原告仍聲請願供擔保宣告假執行者，
    該聲請僅在促使法院職權發動，法院仍係本於職權而宣告，
    自無庸對該聲請為准駁之裁判，併此敘明。
五、訴訟費用負擔之依據：民事訴訟法第78條。並依職權確定訴
    訟費用額如主文第2項所示。
中　　華　　民　　國　　111 　年　　2 　　月　　17　　日
                  中壢簡易庭      法  官  周仕弘
以上為正本係照原本作成。
如不服本判決，應於送達後20日內，向本院提出上訴狀並表明上
訴理由，如於本判決宣示後送達前提起上訴者，應於判決送達後
20日內補提上訴理由書（須附繕本）。
如委任律師提起上訴者，應一併繳納上訴審裁判費。
中　　華　　民　　國　　111 　年　　2 　　月　　17　　日
                                  書記官  巫嘉芸
附錄：
一、民事訴訟法第436條之24第2項：
    對於小額程序之第一審裁判上訴或抗告，非以其違背法令為
    理由，不得為之。
二、民事訴訟法第436條之25：
    上訴狀內應記載上訴理由，表明下列各款事項：
    （一）原判決所違背之法令及其具體內容。
    （二）依訴訟資料可認為原判決有違背法令之具體事實。